【裁判字號】    97,易,901
【裁判日期】    971231
【裁判案由】    違反毒品危害防制條例
【裁判全文】
臺灣新竹地方法院刑事判決               97年度易字第901號
公  訴  人  臺灣新竹地方法院檢察署檢察官
被      告  甲○○
                      號
                    （另案在臺灣新竹監獄執行）
上列被告因違反毒品危害防制條例案件，經檢察官提起公訴（97
年度毒偵字第2116號），被告於本院準備程序進行中，先就被訴
事實為有罪之陳述，本院依簡式審判程序判決如下：
    主  文
甲○○施用第二級毒品，累犯，處有期徒刑柒月。
    事  實
一、(一)甲○○前因施用毒品案件，經本院於民國87年7月17日以8
    7年度毒聲字第237號裁定送勒戒處所觀察勒戒後，因認無繼
    續施用毒品之傾向，於87年10月13日執行完畢釋放，並由臺
    灣新竹地方法院檢察署檢察官於同日以87年度偵緝字第184
    號為不起訴處分確定。嗣二犯施用毒品案件，經臺灣彰化地
    方法院於88年1月1日以87年度毒聲字第2517號裁定送勒戒處
    所觀察勒戒，復認無繼續施用毒品之傾向，於88年1月13日
    執行完畢釋放，並由臺灣彰化地方法院檢察署檢察官於同日
    以88年度偵字第283號為不起訴處分確定。復三犯施用毒品
    案件，經本院以88年度毒聲字第305號裁定令入戒治處所施
    以強制戒治，於89年9月28日戒治期滿；刑責部分則經本院
    於88年4月29日以88年度易字第225號判決判處有期徒刑4月
    ，上訴後經臺灣高等法院於88年7月27日以88年度上易字第
    2843號駁回上訴確定。又四犯施用毒品案件，經本院於89年
    9月20日以89年度簡上字第65號判決判處有期徒刑6月確定。
    上開三犯及四犯施用毒品案件接續執行，迄90年7月17日縮
    短刑期執行完畢出監。再五犯施用毒品案件，經本院於91年
    7月9日以91年度毒聲字第576號裁定令入戒治處所施以強制
    戒治，迄92年9月2日執行完畢釋放；刑責部分則經本院於91
    年10月3日，以91年度易字第419號判決判處有期徒刑7月確
    定，於93年6月28日縮刑期滿執行完畢。復六犯施用毒品案
    件，經本院於95年1月27日以95年度易字第34號判決判處有
    期徒刑10月確定。又七犯施用毒品案件，經本院於95年9月
    17日以95年度易字第393號判決判處有期徒刑1年，嗣經本院
    於96年7月24日以96年度聲減字第642號裁定減刑為有期徒刑
    6月。上開六犯及七犯施用毒品案件接續執行至96年8月17日
    執行完畢出監。詎八犯施用毒品案件，經本院於97年4月11
    日以97年度易字第146號判決判處有期徒刑6月、6月、6月，
    定應執行刑為有期徒刑1年3月確定。又九犯施用毒品案件，
    經本院於97年6月19日以97年度竹北簡字第299號判決判處有
    期徒刑6月確定。(二)詎甲○○仍不知悔改，基於施用第二級
    毒品之犯意，於97年7月12日上午11時許，在新竹縣關西鎮
    鳳山溪附近，將甲基安非他命放置在錫箔紙上用火燒烤後吸
    食煙霧之方式，施用第二級毒品甲基安非他命（起訴書誤載
    為安非他命）1次。嗣於97年7月14日晚上11時許，在桃園縣
    龍潭鄉○○路口為警臨檢查獲。經警方採集尿液送驗結果呈
    安非他命、甲基安非他命陽性反應，而查悉上情。
二、案經桃園縣政府警察局龍潭分局報請臺灣桃園地方法院檢察
    署檢察官呈請臺灣高等法院檢察署檢察長核轉臺灣新竹地方
    法院檢察署檢察官偵查起訴。
    理  由
一、訊據被告甲○○對於上揭事實坦認不諱（見本院卷第19、23
    -25頁之準備程序筆錄、簡式審判筆錄）。其於97年7月14日
    為警查獲後採集尿液送請臺灣檢驗科技股份有限公司以EIA
    酵素免疫分析法初步檢驗及以GC/MS氣相層析/質譜儀法確認
    檢驗後，呈安非他命、甲基安非他命陽性反應，有該公司97
    年8月5日濫用藥物檢驗報告、桃園縣政府警察局龍潭分局檢
    體紀錄表、被採尿人尿液暨毒品真實姓名與編號對照表在卷
    可稽（見桃檢97年度毒偵字第4989號卷第14-15頁）。被告
    有事實欄所載九次施用毒品前科紀錄，有臺灣高等法院被告
    前案紀錄表附卷可憑。綜上所述，被告自白核與事實相符，
    本案事證明確，被告十犯施用毒品犯行堪以認定，應依法論
    科。
二、核被告所為係犯毒品危害防制條例第10條第2項之施用第二
    級毒品罪。其持有甲基安非他命之低度行為，應為施用之高
    度行為所吸收，不另論罪。被告六犯施用毒品案件，經本院
    於95年1月27日以95年度易字第34號判決判處有期徒刑10月
    確定；復七犯施用毒品案件，經本院於95年9月17日以95年
    度易字第393號判決判處有期徒刑1年，嗣經本院於96年7月
    24日以96年度聲減字第642號裁定減刑為有期徒刑6月；上開
    六犯及七犯施用毒品案件接續執行至96年8月17日執行完畢
    出監，此有臺灣高等法院被告前案紀錄表在卷可按，其於5
    年以內故意再犯有期徒刑之罪，為累犯，應依刑法第47條第
    1項之規定加重其刑。爰審酌被告犯罪後坦承犯行，前已有
    事實欄所載之施用毒品前科，惟又違反禁令，非法施用足以
    導致精神障礙及生命危險之毒品，顯見自制力甚低，所為對
    個人身心戕害程度，暨被告之生活狀況、品行、智識程度、
    犯罪之動機、目的、手段、所生危害及犯罪後之態度等一切
    情狀，量處如主文所示之刑。
據上論斷，應依刑事訴訟法第273條之1第1項、第299條第1項前
段，毒品危害防制條例第10條第2項，刑法第11條前段、第47條
第1項，判決如主文。
本案經檢察官郭進昌到庭執行職務
中    華    民    國    97    年    12    月    31    日
                  刑事第一庭  法  官  吳靜怡
以上正本證明與原本無異。
如不服本判決應於收受本判決後10日內向本院提出上訴書狀，上
訴書狀應敘述具體理由。上訴書狀未敘述上訴理由者，應於上訴
期間屆滿後20日內補提理由書狀於本院 (均須按他造當事人之人
數附繕本 )「切勿逕送上級法院」。
中    華    民    國    98    年    1     月    6     日
                              書記官  劉亭筠
附錄本案論罪科刑法條全文：
毒品危害防制條例第10條第2項
施用第二級毒品者，處 3 年以下有期徒刑。


司法院資訊處製作；財團法人民間司法改革基金會備份。
